臺灣高雄地方法院刑事判決　　　　　　　100年度易字第548號
公　訴　人　臺灣高雄地方法院檢察署檢察官
被　　　告　劉方文
上列被告因傷害等案件，經檢察官提起公訴（100 年度偵字第
9282號），本院判決如下：
    主  文
劉方文犯傷害罪，處拘役肆拾日，如易科罰金，以新臺幣壹仟元
折算壹日。
    事  實
一、緣劉方文於民國（下同）100 年3 月13日17時許，因與張麗
    華間傷害事件被告，遂以自己也有受傷而要求驗傷，經高雄
    市政府警察局三民第二分局鼎金派出所調度警員林鴻輝帶同
    劉方文至行政院國軍退除役官兵輔導委員會高雄榮民總醫院
    （下稱高雄榮民總醫院）急診室驗傷。
二、劉方文於同日18時30分許，在上開急診室，因口渴要求下床
    飲水未獲現場醫生及護士許可而大聲咆哮，林鴻輝警員乃要
    求劉方文留待病床等待檢驗結果，劉方文明知林鴻輝員警當
    時正依法執行職務中，竟仍基於傷害及妨害公務之故意，出
    拳攻擊林鴻輝左胸一下，致林鴻輝受有胸部鈍挫傷之傷害。
三、案經林鴻輝訴由高雄市政府警察局三民第二分局報請臺灣高
    雄地方法院檢察署檢察官偵查起訴。
    理  由
壹、證據能力部分
一、按「被告以外之人於審判外之陳述，雖不符前4 條之規定，
    而經當事人於審判程序同意作為證據，法院審酌該言詞陳述
    或書面陳述作成時之情況，認為適當者，亦得為證據。當事
    人、代理人或辯護人於法院調查證據時，知有第159 條第1
    項不得為證據之情形，而未於言詞辯論終結前聲明異議者，
    視為有前項之同意。」刑事訴訟法第159 條之5 定有明文。
二、本案認定事實所引用之卷內證據資料，除原已符同法第159
    條之1 至第159 條之4 規定，及法律另有規定等傳聞法則例
    外規定，而得作為證據外，並無證據證明係公務員違背法定
    程式所取得，而檢察官及被告於本院準備程序時，已同意其
    作為本案證據之證據能力，本院審酌前揭陳述作成時之情況
    ，並無違法取證之瑕疵，亦認以之作為證據為適當，是本件
    有關被告以外之人於審判外之言詞或書面陳述等供述證據，
    依前揭法條意旨，自均得為證據。
貳、認定事實所憑之證據及理由
一、訊據被告辯稱：我當時喝醉了，忘記有打警察了，當天只是
    要喝水，警察不讓我下去，有用手去碰觸（推開）員警，我
    印象中沒打警察，我承認犯罪，但是沒辦法把當時的事情想
    得很具體等語。
二、然查：
  (一)經證人即告訴人林鴻輝於偵查中具結證稱：「（問：100
    年3 月13日18時30分許，你是否在值勤中？）是，當時是聯
    合查察的勤務，我負責陪同劉方文跟張麗華到榮總急診室驗
    傷。是他們要求去驗傷的，所以我的巡佐陳榮志指派我陪同
    他們到醫院驗傷。劉方文在醫院急診室咆哮，他說要下床，
    一下子說要抽煙，一下子說要上廁所，我跟他說躺在床上不
    要動，等報告出來就可以回去了。結果劉方文就出拳攻擊我
    得左胸，他打了我一下，導致我受傷。不願意接受被告的道
    歉。」等語（見100偵9282卷頁20-21）；對照被告於偵查
    中就前揭證詞表示「我要喝茶，但醫生跟護士不讓我喝，警
    察擋住我，我下床要到前面去，警察擋在我前面，我也不知
    道我有沒有打到他，我是要到前面去喝茶，我可能有推到他
    。我當時喝醉酒意識不是很清楚。我不知道警察為什麼要帶
    我到醫院。（問：是否承認有妨害公務的犯行？）承認。只
    是我當時喝醉了，沒辦法把當時的情形完整交代，我願意向
    警察道歉。」等語（見100偵9282卷頁20-21）；準此，以
    被告對當時急診室狀況之陳述與在本院所述相同之情形，應
    認被告對當時發生之情事知悉並有記憶，僅避重就輕，對於
    自己傷害執行職務之員警乙節，以喝醉酒意識不清為藉口，
    試圖諉過，然以證人即告訴人所述受被告毆打左胸一拳之情
    節，核與其提出之高雄榮民總醫院2011年3月13日21時11分
    出具之診斷證明書記載「病狀：胸痛。診斷：胸部鈍挫傷。
    處置意見：本患者因上病因於2011/03/13  19：11入本院急
    診，於2011/03/13  21：30離院，應休息三日，門診複查，
    若有不適應速回」等詞，於時間上及傷勢上均有相合，是認
    被告前揭犯行，已臻明確。
  (二)從而，本件被告犯行明確，堪予認定，應予論科。被告聲請
    本院傳喚當時在場之醫生、護士以明當時發生情形，已無必
    要，應予駁回，附此敘明。
參、論罪科刑
一、核被告所為，係犯刑法第135 條第1 項之妨害公務執行罪及
    刑法第277條第1項之傷害罪。其以一行為同時觸犯上述二罪
    名，係想像競合犯，應依刑法第55條之規定，從一重之傷害
    罪處斷。
二、爰審酌被告要求員警帶同至醫院驗傷在先，在醫院又不遵從
    醫囑在病床稍待等候，僅因口渴竟不能理性溝通給水，竟以
    毆打在病床前執行職務之員警，顯見被告情緒控管不佳，欠
    缺理性溝通技巧與耐心，員警即告訴人亦因被告傷害行為而
    無妄受有胸部鈍挫傷，需赴醫院急診以確定病狀並承受身體
    傷痛及所致之心理痛苦，惟念及被告犯後尚知願意向員警道
    歉，顯見非全無悔意，僅因一時情緒失控所致本件犯行等一
    切情狀，量處如主文所示之刑，並諭知如主文所示之易科罰
    金折算標準，以資懲儆。至檢察官具體求處有期徒刑4月之
    刑度，在考量被告甫於100年1月17日假釋出監（見本院卷附
    臺灣高等法院被告前案紀錄表），其人際往來與溝通技巧尚
    待回復社會生活而逐漸琢磨恢復，本案應係磨合期之情緒失
    控所致，以被告上揭行為與告訴人所受傷勢，尚不致認被告
    有受有期徒刑以上之刑之宣告之處罰必要性，且以被告犯後
    反應，亦仍有期待其記取本次偵審程序之教訓而嚴格控制自
    己情緒，以利其回復正常社會生活，併此敘明。
肆、綜合以上，應依刑事訴訟法第299 條第1 項前段，刑法第
    135 條第1 項、第277 條第1 項、第55條、第41條第1 項前
    段，刑法施行法第1 條之1 ，判決如主文。
伍、本案經檢察官曾財和到庭執行職務。
中    華    民    國   100    年    4     月    28    日
                  刑事第十三庭  法  官  楊智守
以上正本證明與原本無異。
如不服本判決應於收受判決後10日內向本院提出上訴書狀，並應
敘述具體理由。其未敘述上訴理由者，應於上訴期間屆滿後20日
內向本院補提理由書(均須按他造當事人之人數附繕本)「切勿逕
送上級法院」。
中    華    民    國   100    年    4     月    28    日
                                書記官  蔡毓琦
附錄本判決論罪之法條：
中華民國刑法第135條第1項
對於公務員依法執行職務時，施強暴脅迫者，處 3 年以下有期
徒刑、拘役或 3 百元以下罰金。
中華民國刑法第277條第1項
傷害人之身體或健康者，處 3 年以下有期徒刑、拘役或 1 千元
以下罰金。